【裁判字號】    95,交上易,104
【裁判日期】    950523
【裁判案由】    過失傷害
【裁判全文】
臺灣高等法院交通法庭判決        95年度交上易字第104號
上  訴  人  臺灣臺北地方法院檢察署檢察官
上  訴  人
即  被  告  甲○○
上列上訴人因被告過失傷害案件，不服臺灣臺北地方法院94年度
交易字第549號，中華民國95年2月10日第一審判決（起訴案號：
臺灣臺北地方法院檢察署94年度偵字第 13862號），提起上訴，
本院判決如下：
    主  文
原判決撤銷。
甲○○從事業務之人，因業務上之過失傷害人，處有期徒刑月
，如易科罰金，以佰元折算壹日。
    事  實
一、甲○○為計程車司機，係從事駕駛業務之人，其於民國93年
    （起訴書誤載為94年） 4月19日11時50分許，駕駛車牌號碼
    9A-863號營業小客車，沿台北市中正區○○○路 116巷由北
    往南行駛，其應注意並能注意車前狀況，隨時採取必要之安
    全措施，竟疏未注意，貿然前行，適乙○○將車牌號碼RYN-
    478 號輕型機車停放於該巷機車停車格內，正將車倒退進入
    道路，亦疏未注意道路往來車輛，貿然將車推出，乙○○之
    右腳遂遭甲○○之左前車輪輾壓，因而受有右蹠骨脫臼性骨
    折並韌帶斷裂等傷害。
二、案經被害人乙○○訴由臺北市政府警察局大安分局移送臺灣
    臺北地方法院檢察署檢察官偵查起訴。
    理  由
一、上揭事實，已據上訴人即被告甲○○自白不諱，核與告訴人
    乙○○指述情節相符，並有台北市○○○○○道路交通事故
    現場圖、道路交通事故調查報告表及國立臺灣大學醫學院附
    設醫院診斷證明書影本及照片22幀附卷可稽。而本件車禍肇
    事責任為被告駕駛營業小客車未注意車前狀況（肇事次因）
    ；告訴人乙○○騎乘輕機車進入道路未注意來往車輛（肇事
    主因），亦有台北市車輛事故鑑定委員會函送之鑑定意見書
    1 份（見偵查卷第51、52頁）在卷可憑，是被告過失犯行明
    確。
二、按行車起步前應顯示方向燈，注意前後左右有無障礙或車輛
    行人，並應讓行進中之車輛行人優先通行；另汽車行駛時，
    駕駛人應注意車前狀況，並隨時採取必要之安全措施，道路
    交通安全規則第89條第1項第6款、第94條第 3項分別定有明
    文，是依上開被告駕駛營業小客車及告訴人乙○○騎乘輕機
    車肇事之情狀，顯已分別違犯上開安全規定，應注意能注意
    而未注意，均負有過失責任。然被告既因己未注意車前狀況
    而肇事，縱告訴人乙○○對於交通事故之發生與有過失，被
    告仍不得因此解免其過失責任。
三、核被告所為，係犯刑法第284條第2項前段之業務過失傷害罪
    。
四、原審以被告犯罪事，予以論罪科刑，固非無見。惟查：(1)本
    件犯罪時間係93年 4月19日，原判決爰引起訴書犯罪事實欄
    所載「94年」 4月19日，予以認定，即有違誤；(2)被告除替
    告訴人申請強制險理賠金新台幣（下同） 3萬餘元外，迄未
    再賠償其他金額予告訴人，雙方亦未達成和解，且依告訴人
    所受右蹠骨脫臼性骨折並韌帶斷裂等傷勢，亦非輕微，原判
    決僅量處被告拘役40日，尚嫌過輕；(3)原判決所引法條欄漏
    未援引刑事訴訟法第299條第1項前段、第310條之1等規定，
    亦有未洽。被告上訴意旨認肇事主因源於告訴人，並請求從
    輕量刑，雖為無理由；惟檢察官上訴意旨執上開(3)之事由指
    摘原判決不當，則為有理由，應由本院將原判決撤銷改判，
    爰審酌被告尚無前科，此有本院被告前案紀錄表在卷可參，
    素行良好；犯罪後坦認犯罪，態度尚佳，兩造過失程度、告
    訴人所受傷勢及被告替告訴人向投保汽車強制責任險之保險
    公司申請到理賠金 3萬餘元外，迄今尚未賠償被害人其他損
    害等一切情狀，量處主文第 2項所示之刑，並諭知如易科罰
    金，以銀元3百元折算1日。
據上論斷，應依刑事訴訟法第369條第1項前段、第364條、第299
條第1項前段，刑法第284條第2項前段、第41條第1項前段，罰金
罰鍰提高標準條例第1條前段、第2條，判決如主文。
本案經檢察官鄭富銘到庭執行職務。
中    華    民    國    95    年    5     月    23    日
                  交通法庭審判長法  官  蔡  長  溪
                                法  官  林  俊  益
                                法  官  陳  春  秋
以上正本證明與原本無異。
不得上訴。
                                書記官  李  家  敏
中    華    民    國    95    年    5     月    26    日
附錄：本案論罪科刑法條全文
中華民國刑法第284條
(過失傷害罪)
因過失傷害人者，處6月以下有期徒刑、拘役或500元以下罰金，
致重傷者，處1年以下有期徒刑、拘役或500元以下罰金。
從事業務之人，因業務上之過失傷害人者，處 1年以下有期徒刑
、拘役或1千元以下罰金，致重傷者，處3年以下有期徒刑、拘役
或2千元以下罰金。


司法院資訊處製作；財團法人民間司法改革基金會備份。
